pt-BR: Shochu ingrediente base: Cevada (Mugi); Açúcar mascavo (Kokuto); Trigo sarraceno (Soba); Castanha; Milho; Batata; Arroz (Kome); Gergelim; Batata-doce (Imo); Trigo; Outro
vi: Thành phần cơ bản của rượu shochu: Lúa mạch (Mugi); Đường nâu (Kokuto); Kiều mạch (Soba); Hạt dẻ; Ngô; Khoai tây; Gạo (Kome); Vừng; Khoai lang (Imo); Lúa mì; Khác
ru: Базовый ингредиент сётю: Ячмень (муги); Коричневый сахар (кокуто); Гречиха (соба); Каштан; Кукуруза; Картофель; Рис (комэ); Кунжут; Батат (имо); Пшеница; Другое
fr: Ingrédient de base du shochu: Orge (mugi); Sucre roux (kokuto); Sarrasin (soba); Châtaigne; Maïs; Pomme de terre; Riz (kome); Sésame; Patate douce (imo); Blé; Autre
zh-CN: 烧酒基料: 大麦（Mugi）; 红糖（Kokuto）; 荞麦（Soba）; 栗子; 玉米; 马铃薯; 大米（Kome）; 芝麻; 红薯（Imo）; 小麦; 其他
hr-HR: Sastojak za bazu shochua: Ječam (Mugi); Smeđi šećer (Kokuto); Heljda (Soba); Kesten; Kukuruz; Krumpir; Riža (Kome); Sezam; Batat (Imo); Pšenica; Drugo
bg-BG: Основна суровина за шочу: Ечемик (Mugi); Кафява захар (Kokuto); Елда (Soba); Кестен; Царевица; Картоф; Ориз (Kome); Сусам; Сладък картоф (Imo); Пшеница; Друго
lt-LT: Shochu pagrindinis ingredientas: Miežiai (Mugi); Rudasis cukrus (Kokuto); Grikiai (Soba); Kaštonai; Kukurūzai; Bulvės; Ryžiai (Kome); Sezamas; Saldžiosios bulvės (Imo); Kviečiai; Kita
da: Basisingrediens i shochu: Byg (mugi); Brun farin (kokuto); Boghvede (soba); Kastanje; Majs; Kartoffel; Ris (kome); Sesam; Sød kartoffel (imo); Hvede; Andet
ko: 소주 베이스 원료: 보리(무기); 흑설탕(고쿠토); 메밀(소바); 밤; 옥수수; 감자; 쌀(고메); 참깨; 고구마(이모); 밀; 기타
nl: Shochu basisingrediënt: Gerst (Mugi); Bruine suiker (Kokuto); Boekweit (Soba); Kastanje; Mais; Aardappel; Rijst (Kome); Sesam; Zoete aardappel (Imo); Tarwe; Overig
fi: Shochun perusainesosa: Ohra (Mugi); Tumma sokeri (Kokuto); Tattari (Soba); Kastanja; Maissi; Peruna; Riisi (Kome); Seesami; Bataatti (Imo); Vehnä; Muu
zh-TW: 日本燒酒基底成分: 大麥 (Mugi); 黑糖 (Kokuto); 蕎麥 (Soba); 栗子; 玉米; 馬鈴薯; 米 (Kome); 芝麻; 蕃薯 (Imo); 小麥; 其他
es: Ingrediente base del shochu: Cebada (mugi); Azúcar moreno (kokuto); Trigo sarraceno (soba); Castaña; Maíz; Papa; Arroz (kome); Sésamo; Batata (imo); Trigo; Otro
ro-RO: Ingredientul de bază pentru shochu: Orz (Mugi); Zahăr brun (Kokuto); Hrișcă (Soba); Castană; Porumb; Cartof; Orez (Kome); Susan; Cartof dulce (Imo); Grâu; Altele
pt-PT: Ingrediente base do shochu: Cevada (mugi); Açúcar mascavado (kokuto); Trigo-sarraceno (soba); Castanha; Milho; Batata; Arroz (kome); Sésamo; Batata-doce (imo); Trigo; Outro
hu: Socsu alapanyaga: Árpa (Mugi); Barna cukor (Kokuto); Hajdina (Soba); Gesztenye; Kukorica; Burgonya; Rizs (Kome); Szezámmag; Édesburgonya (Imo); Búza; Egyéb
nb: Shochu-baseingrediens: Bygg (Mugi); Brunt sukker (Kokuto); Bokhvete (Soba); Kastanje; Mais; Potet; Ris (Kome); Sesam; Søtpotet (Imo); Hvete; Annet
sl-SI: Osnovna sestavina za šoču: Ječmen (Mugi); Rjavi sladkor (Kokuto); Ajda (Soba); Kostanj; Koruza; Krompir; Riž (Kome); Sezam; Sladki krompir (Imo); Pšenica; Drugo
sk-SK: Základná zložka šóčú: Jačmeň (Mugi); Hnedý cukor (Kokuto); Pohánka (Soba); Gaštan; Kukurica; Zemiak; Ryža (Kome); Sezam; Sladký zemiak (Imo); Pšenica; Iné
sv: Shochu-basingrediens: Korn (Mugi); Brunt socker (Kokuto); Bovete (Soba); Kastanj; Majs; Potatis; Ris (Kome); Sesam; Sötpotatis (Imo); Vete; Övrigt
th: ส่วนผสมหลักของโชจู: ข้าวบาร์เลย์ (มุกิ); น้ำตาลทรายแดง (โคคุโตะ); บักวีต (โซบะ); เกาลัด; ข้าวโพด; มันฝรั่ง; ข้าว (โคเมะ); งา; มันเทศ (อิโมะ); ข้าวสาลี; อื่นๆ
en: Shochu base ingredient: Barley (Mugi); Brown Sugar (Kokuto); Buckwheat (Soba); Chestnut; Corn; Potato; Rice (Kome); Sesame; Sweet Potato (Imo); Wheat; Other
tr: Shochu temel bileşeni: Arpa (mugi); Esmer şeker (kokuto); Karabuğday (soba); Kestane; Mısır; Patates; Pirinç (kome); Susam; Tatlı patates (imo); Buğday; Diğer
el: Βασικό συστατικό shochu: Κριθάρι (Mugi); Μαύρη ζάχαρη (Kokuto); Φαγόπυρο (Soba); Κάστανο; Καλαμπόκι; Πατάτα; Ρύζι (Kome); Σουσάμι; Γλυκοπατάτα (Imo); Σιτάρι; Άλλο
cs: Základní ingredience šóčú: Ječmen (Mugi); Hnědý cukr (Kokuto); Pohanka (Soba); Kaštan; Kukuřice; Brambory; Rýže (Kome); Sezam; Batáty (Imo); Pšenice; Jiné
pl: Składnik bazowy shochu: Jęczmień (mugi); Brązowy cukier (kokuto); Gryka (soba); Kasztan; Kukurydza; Ziemniak; Ryż (kome); Sezam; Słodki ziemniak (imo); Pszenica; Inne
de: Grundzutat für Shochu: Gerste (Mugi); Brauner Zucker (Kokuto); Buchweizen (Soba); Kastanie; Mais; Kartoffel; Reis (Kome); Sesam; Süßkartoffel (Imo); Weizen; Sonstige
it: Ingrediente base dello shochu: Orzo (Mugi); Zucchero di canna (Kokuto); Grano saraceno (Soba); Castagna; Mais; Patata; Riso (Kome); Sesamo; Patata dolce (Imo); Grano; Altro
ja: 焼酎の主原料: 麦; 黒糖; そば; 栗; とうもろこし; じゃがいも; 米; ごま; さつまいも; 小麦; その他